---
title: "Curso de R -- Máster en Biodiversidad y Conservación"
subtitle: "Universitat de València"
author: "Juan Antonio Balbuena & J. Ignacio Lucas Lledó"
date: "9/2/2022"
output: html_document
---

```{r setup, include=FALSE}
knitr::opts_chunk$set(echo = TRUE)
```

# Índice
## 0. Introducción: R y RStudio
## 1. Estructura de R. Conceptos básicos
### 1.1 Tipos de datos
### 1.2 Operadores
### 1.3 Vectores y matrices
## 2. Funciones y librerías
## 3. *Data frames*
### 3.1 Variables
### 3.2 Factores
### 3.3 Extracción de datos
## 4. Listas
## 5. Estadística descriptiva y gráficos
## 6. Funciones interesantes

# Horario
```{r echo=FALSE}
library(knitr)
horari <- data.frame(Dia = c('Martes, 1 de marzo', 'Martes, 1 de marzo',
                             'Miércoles, 2 de marzo', 'Jueves, 3 de marzo',
                             'Lunes 7 de marzo'),
                     Hora = c('9:30-11:30','12:00-14:00','15:30-17:30','15:30-17:30','9:30-11:30'),
                     Aula = c('AI-14B','AI-14B','AI-6','AI-6','AI-6'),
                     Profesor = c('JILL','JAB','JAB','JAB','JILL'))
kable(horari)
```

# Recursos

## Máquina virtual con R y RStudio
El enlace siguiente os conduce a una instancia de MyBinder, donde podéis iniciar
una sesión remota de RStudio. Puede tardar un par de minutos en cargarse. En el
panel principal debería aparecer un botón de RStudio. Si utilizáis este recurso,
tened en cuenta que todo lo que ejecutáis estará en un ordenador virtual, que
desaparecerá cuando se cierre la sesión (¡a veces, accidentalmente!). Por tanto,
es necesario descargar cualquier archivo creado para poder conservarlo.

[myBinder](https://mybinder.org/v2/gh/IgnasiLucas/T2_testR/HEAD)

## Datos de ejemplo:
### [Parásitos](Parasite.txt)
### [Piratas](pirates.txt)

## [Apuntes del curso](apunts.html)
Actualizados a dia 1 de marzo.

## [YaRrr! The Pirate's Guide to R](https://bookdown.org/ndphillips/YaRrr/)

## [Zuur et al. 2010](https://doi.org/10.1111/j.2041-210X.2009.00001.x)

## [R para análisis científicos reproducibles](https://swcarpentry.github.io/r-novice-gapminder-es/)
